最高法院刑事判決　　　　　　　　　　　　　　　九十三年度台上字第一二八三號
　 上　訴　人　甲○○
　 選任辯護人　簡坤山律師
右上訴人因偽造文書案件，不服台灣高等法院中華民國九十二年十二月二十四日第二
審判決（九十二年度上訴字第四一三二號，起訴案號：台灣宜蘭地方法院檢察署九十
年度偵字第二五四二、三一二二號），提起上訴，本院判決如左：
    主  文
上訴駁回。
    理  由
按刑事訴訟法第三百七十七條規定，上訴於第三審法院，非以判決違背法令為理由，
不得為之。是提起第三審上訴，應以原判決違背法令為理由，係屬法定要件。如果上
訴理由狀並未依據卷內訴訟資料，具體指摘原判決不適用何種法則或如何適用不當，
或所指摘原判決違法情事，顯與法律規定得為第三審上訴理由之違法情形，不相適合
時，均應認其上訴為違背法律上之程式，予以駁回。本件原判決綜合調查證據之結果
，認上訴人甲○○一行為犯有刑法第二百十六條第二百十條行使偽造私文書罪及同法
第二百十六條第二百十二條行使變造特種文書罪二罪名之事實，因而撤銷第一審之科
刑判決，改判依想像競合犯關係，從一重之前罪處斷，量處有期徒刑陸月，並諭知易
科罰金之折算標準，領取看護費收據上偽造之「林慧真」署押壹枚沒收，已詳認定
犯罪事實之依據及憑以認定之理由，從形式上觀察，原判決並無違背法令情形。按量
刑之輕重，係屬事實審法院得依職權自由裁量之事項，苟已斟酌刑法第五十七條各款
所列情狀，而未逾越法定刑度，不得遽指為違法。本件原判決就上訴人犯罪情節，已
在事實欄明白認定，及於理由欄詳加論斷，最後明審酌其犯罪動機、目的及犯後態
度等一切情狀，在法定刑範圍內，量處有期徒刑陸月，難謂有何違法。又本件係檢察
官不服提起上訴，原審法院乃將上述犯行併為審判，其犯罪內容及情節均較一審判決
時為重，則原判決諭知較第一審判決為重之刑，尚與刑事訴訟法第三百七十條之規定
無違。上訴意旨謂原判決所認定之犯罪事實及情節與第一審之認定相同，上訴人並無
前科，系爭看護費用乃照顧被害人楊凱評之對價，上訴人未持系爭偽造之文書獲得其
它非法利益，林慧真、林根本及呂秀玉等人亦未發生實際損害，上訴人事後深知悔悟
，並坦承犯行，惟原判決量刑時，未說明第一審法院量刑職權行使有何不當，亦未審
酌上訴人犯罪動機及刑法第五十七條所列事項，顯有理由不備之違法云云，依上說明
，洵非適法之第三審上訴理由，與法定上訴第三審之形式要件不符，其上訴違背法律
上之程式，應予駁回。
據上論結，應依刑事訴訟法第三百九十五條前段，判決如主文。
中　　　華　　　民　　　國　　九十三　　年　　　三　　　月　　 十一 　　日
                              最高法院刑事第五庭
                                  審判長法官  謝　家　鶴
                                        法官  洪　文　章
                                        法官  花　滿　堂
                                        法官  陳　世　淙
                                        法官  洪　佳　濱
      右正本證明與原本無異
                                              書  記  官
中　　　華　　　民　　　國　　九十三　　年　　　三　　　月　　二十五　　日
                                                                     ｍ
